---
title: "Introducción R"
author: "Leonardo Francisco Proaño Rhon"
date: "26/2/2022"
output: 
  html_document:
    self_contained: true
    fig_height: 6
    fight_width: 8
    theme: journal
    highlight: espresso
    toc: yes
    toc_depht: 4
    toc_float:
      collapsed: no
      smooth_scroll: yes
---
    
```{r setup, include=FALSE}
knitr::opts_chunk$set(echo = TRUE)
```

## Tarea 1 sobre R:
### Ejercicio 1: Crear un identificador de nombre "ciudad" y asigne como valor el nombre de alguna ciudad

```{r Ejercicio1}
# Ejercicio 1:
ciudad <- "Quito"
print(ciudad)
```

### Ejercicio 2: Crear un identificador de nombre "pais_andes" y asigne como valor los nombres de los países por donde cruza la cordillera de Los Andes

```{r Ejercicio2}
# Ejercicio 2:
pais_andes <- c("Argentina", "Bolivia", "Chile", "Colombia", "Ecuador", "Perú", "Venezuela")
print(pais_andes)
```

### Ejercicio 3:  Crear un dataframe con 12 eventos (files) y 5 variables (columnas), cada columna debe tener diferentes tipos de datos (entero, decimal, caracter, logico)

```{r Ejercicio3}
### Ejercicio 3:
Informacion_Paises = data.frame(Pais = c("Argentina", "Bolivia", "Brasil", "Chile", "Colombia", "Costa Rica", "Cuba", "Ecuador", "El Salvador", "Guatemala", "Haití", "Honduras"), Capital = c("Buenos Aires", "Sucre", "Brasilia", "Santiago de Chile", "Bogotá", "San José", "La Habana", "Quito", "San Salvador", "Ciudad de Guatemala", "Puerto Príncipe", "Tegucigalpa"), Moneda = c("ARS", "BOB", "BRL", "CLP", "COP", "CRC", "CUP", "USD", "USD", "GTQ", "HTG", "HNL"),  Extension = c(2780400,	1098581,8515770,756950,1141748,51179.92,109884,25637,21041,108889,27755,112492), PIB_PPA = c(27,90,8,44,32,87,86,66,148,75,144,104))
Informacion_Paises
```